臺灣高等法院刑事判決　　　　　　　　　　　　　九十一年度上易字第三０六五號
　　上　訴　人　臺灣新竹地方法院檢察署檢察官
　　被　　　告　甲○○　男　二.
右上訴人因被告違反電子遊戲場業管理條例案件，不服台灣新竹地方法院九十一年度
易字第二七三號，中華民國九十一年十月三日第一審判決（起訴案號：台灣新竹地方
法院檢察署九十一年度偵字第一三七八號），提起上訴，本院判決如左：
    主  文
原判決撤銷。
甲○○違反未依電子遊戲場業管理條例規定辦理營利事業登記，不得經營電子遊戲場
業之規定，處拘役肆拾日，如易科罰金，以佰元折算壹日。
附表所示之電子遊戲機具共參部（含ＩＣ板）及營業收入新台幣陸佰肆拾元均沒收。
    事  實
一、甲○○係於新竹市○區○○路一段三七九巷一號經營姊妹花檳榔攤，明知未依電
    子遊戲場業管理條例規定，辦理營利事業登記證者，不得經營電子遊戲場業，竟
    於民國（以下同）九十一年二月八日起，在上址設置如附表所示利用電子操縱以
    顯示聲光影像、圖案、動作之電子遊戲機具三部，供不特定顧客以現金每新臺幣
    （以下同）十元投入機具內或給付現金予甲○○以鑰匙開啟機台開分把玩，而經
    營電子遊戲場業。嗣於同年月十一日上午十一時三十分許為警查獲，並起獲如附
    表所示之電子遊戲機三部及機台內之現金共計六百四十元。
二、案經新竹市警察局第二分局移送台灣新竹地方法院檢察署偵查起訴。
    理  由
一、訊據被告甲○○固坦承有於上開時地擺放其所有之電子遊戲機三台之事實，惟矢
    口否認有何前揭犯行，辯稱：電玩機台是擺在倉庫內自己在玩的，並沒有對外營
    業，被查獲之六百四十元零錢不是放在機台內，這些錢是店裡的週轉金，且被查
    獲時機台並沒有插電云云，惟查：
  (一)被告甲○○未為營利事業登記而於上開時地擺放電子遊戲機三台，為警查獲之事
    實，業據被告甲○○坦承不諱，並經證人即查獲本案之警員林昆達、楊場洲於原
    審調查時證述明確（詳偵查卷第三頁，原審卷第廿三頁）。被告甲○○辯稱前揭
    電子遊戲機台於查獲當天並無插電及被查獲之六百四十元現金是店內的週轉金，
    不是放在機台內云云，然查，證人即查獲本案之員警楊場洲於原審調查時證稱：
    「扣案的六百四十元是在機台內查到的，我是打開機台後發現的」、「查獲時機
    台確實有插電，機台的螢幕有開啟，印象中彈珠台還有分數，被告說是自己打的
    」（詳原審卷第廿六、廿七頁）等語，證人即警員林昆達亦同此證述（詳原審卷
    第廿九頁），且被告甲○○於警訊筆錄中自承查獲當天機台均有插電，扣案之六
    百四十元是於機台內查獲的（詳偵查卷第三頁反面、第四頁），於原審調查時亦
    坦承於機台內有被查到六百四十元（詳原審卷第廿五頁）等語，顯見查獲當天，
    被告所擺設之機台確有插電開機，且在機台內確有查獲現金六百四十元等情無誤
    ，雖嗣後被告均否認上開情節，然證人即警員楊場洲、林昆達等人與被告並無怨
    隙，自無誣陷之理，當以證人所陳與被告初供為可採，被告所辯，顯為卸責之詞
    ，不可採信。
  (二)本件查獲當天，被告所擺設之機台確有插電運作，已如前述，且彈珠台螢幕上尚
    有積分二百六十七分等情，亦據被告於警訊筆錄中坦承及證人楊場洲於原審調查
    時證述無誤（詳偵查卷第三頁反面，原審卷第廿七頁）。被告雖辯稱該積分是其
    自己打的云云，然查，查獲當天被告是由檳榔攤小姐通知才到場的等情，亦據證
    人即警員楊場洲於原審調查時證述明確（詳原審卷第廿七頁），顯見查獲當天，
    該彈珠台確有他人前往把玩，而非被告所供是其自己打的云云，果如被告所言，
    該機台均係提供其自己把玩所用，則被告不在檳榔攤之時，為何該三台電子遊戲
    機台仍均插電運作中？足證被告確係以其於檳榔攤內擺設之電子遊戲機對外營業
    ，提供不特定之他人把玩等情無誤。被告辯稱該機台並無對外營業，僅係提供自
    己把玩云云，顯為圖免刑責之詞，不可採信。至於扣案之現金六百四十元零錢雖
    據證人即警員楊場洲證稱係整齊擺放於整理盒內再放置於機台內等語，惟查，前
    揭機台均可用鑰匙打開機台開分把玩等情，業據被告於警訊筆錄及原審調查時供
    述明確（詳偵查卷第四頁，原審卷第卅一頁），顯見把玩前揭電子遊戲機台時亦
    可以交付現金後，以鑰匙打開機台開分把玩，並非一定須以硬幣投入機台始可把
    玩，是扣案之現金六百四十元零錢雖係整齊擺放而非散置於機台內，惟此部分仍
    不足以為被告有利之證明。此外復有查獲現場照片二幀、扣押物品清單二紙、新
    竹市警察局第二分局檢查紀錄一紙等在卷可稽（詳偵查卷第五、十頁，原審卷第
    七、十七頁）。綜上所述，本件事證明確，被告犯行洵堪認定。
二、按未依電子遊戲場業管理條例規定辦理營利事業登記者，不得經營電子遊戲場業
    ；又違反第十五條規定者，處行為人一年以下有期徒刑、拘役或科或併科新臺幣
    五十萬元以上二百五十萬元以下罰金，電子遊戲場業管理條例第十五條、第二十
    二條分別定有明文。查本案被告甲○○未依規定辦理營利事業登記，即擺設電子
    遊戲機供不特定客人把玩，擅自經營電子遊戲場業，核其所為係違反電子遊戲場
    業管理條例第十五條之規定，應依同條例第二十二條規定處罰。被告自九十一年
    二月八日起至同年月十一日止，未辦理營利事業登記，即於上址經營電子遊戲場
    業，核其犯罪性質為繼續犯，僅成立一電子遊戲場業管理條例第二十二條之罪。
三、原審未能詳查，遽以扣案之營業收入現金六百四十元係整齊擺放於機台內，與把
    玩時投入機台之硬幣散置於機台抽屜內之情形不符，且查獲時並無其他客人把玩
    機台等情，認本件被告辯稱扣案之機台僅供自己使用，並未對外營業云云，採信
    被告所供，逕為被告甲○○無罪之判決，自有未洽。檢察官上訴，執此指摘原判
    決不當，為有理由，自應由本院將原判決予以撤銷改判。爰審酌被告甲○○未經
  辦理營利事業登記即經營電子遊戲場業，而陳列機台時間不長，情節尚輕，及其
    犯罪動機、手段、素行及犯後態度等一切情狀，量處被告甲○○拘役肆拾日，並
    諭知易科罰金之折算標準以三百元折算一日。又附表所示扣案之電子遊戲機具共
    三部及營業收入現金六百四十元，均係被告所有供本件犯罪所用及犯罪所得之物
    ，應依刑法第三十八條第一項第二款、第三款之規定，宣告沒收。
據上論斷，應依刑事訴訟法第三百六十九條第一項前段、第三百六十四條、第二百九
十九條第一項前段，電子遊戲場業管理條例第二十二條，刑法第十一條前段、第四十
一條第一項、第三十八條第一項第二款、第三款，罰金罰鍰提高標準條例第二條，判
決如主文。
本案經檢察官蔡薰慧到庭執行職務。
中      華      民      國      九十一      年     十二     月    六    日
                                  臺灣高等法院刑事第四庭
                                          審判長法  官  蔡  永  昌
                                                法  官  徐  昌  錦
                                                法  官  陳  榮  和
右正本證明與原本無異。
不得上訴。
                                      書記官  劉  麗  芬
中      華      民      國      九十一      年     十二     月    九    日
附錄本案論罪科刑法條全文：
電子遊戲場業管理條例第二十二條：
違反第十五條規定者，處行為人一年以下有期徒刑、拘役或科或併科新臺幣五十萬元
以上二百五十萬元以下罰金。
附表：扣案物品清單
┌──┬──────────┬───────┐
│ 一 │彈珠臺              │   一部       │
├──┼──────────┼───────┤
│ 二 │小瑪莉              │   一部       │
├──┼──────────┼───────┤
│ 三 │滿貫大亨麻將臺      │   一部       │
├──┼──────────┼───────┤
│ 四 │營業收入現金        │ 六百四十元   │
└──┴──────────┴───────┘
